ACORDAO-COMPLETO-2346138

ACÓRDÃO DE RELAÇÃO

ACÓRDÃO DE RELAÇÃO 2223/2019 ATA 6/2019 - PRIMEIRA CÂMARA

Acórdão 2223/2019-TCU-Primeira Câmara
Considerando que estes autos tratam, entre outras questões, de verbas de representação e jetons a conselho de fiscalização profissional, nos termos que estabelece a Lei 11.000/2004;
Considerando que os questionamentos se relacionam a valores, condições e formas de pagamento de verbas de representação, temas que estão sendo tratados no âmbito do TC Processo 036.608/2016-5, com o intuito de firmar entendimento sobre a matéria;
Considerando que o que for estabelecido naqueles autos servirá de critério para balizar os eventuais procedimentos de ressarcimento ao erário aqui tratados;
Considerando a constatação da ocorrência da prescrição da pretensão punitiva relativamente às supostas irregularidades verificadas no edital da tomada de preços 002/2007, para a contratação de links de comunicação;
Considerando que, a despeito da imprescritibilidade das pretensões de ressarcimento decorrentes de tomadas de contas especiais, não há nos autos elementos suficientes que indiquem a existência de dano aos cofres da entidade jurisdicionada resultantes de supostas irregularidades praticadas no âmbito do processo de tomada de preços 002/2007 e da execução do contrato com a empresa ABC NET Informática Ltda.; 
Os ministros do Tribunal de Contas da União, reunidos em sessão da 1ª Câmara, com fundamento no art. 1º, XXIV, na forma do art. 143, V, 'a', ambos do RI/TCU, e de acordo com os pareceres convergentes emitidos nos autos, ACORDAM, por unanimidade, em conhecer da presente representação, para, no mérito, considerá-la parcialmente procedente, encerrar o processo e arquivar os autos, dando-se ciência desta decisão, bem como da instrução da unidade técnica (peça 424) , ao representante, fazendo-se as determinações, recomendação e ciência sugeridas nos pareceres emitidos nos autos.
1. Processo TC-Processo 033.928/2015-0 (REPRESENTAÇÃO) 
	1.1. Representante: Tribunal de Contas da União.
	1.2. Entidade: Conselho Regional de Fisioterapia e Terapia Ocupacional da 3ª Região (SP) .
	1.3. Relator: Ministro-Substituto Weder de Oliveira.
	1.4. Representante do Ministério Público: não atuou.
	1.5. Unidade Técnica: Secretaria do TCU no Estado de São Paulo (Sec-SP) .
	1.6. Representação legal: Dyessica Hadassa Viana de Araujo Madeira (216987/OAB-SP) e outros, representando Conselho Regional de Fisioterapia e Terapia Ocupacional da 3ª Região (SP) . 
	1.7. Determinações/Recomendações/Orientações: 
	1.7.1. recomendar ao Conselho Federal de Fisioterapia Ocupacional da 3ª Região, com fundamento no art. 250, III, do RI/TCU, que:
	1.7.1.1 elabore, se ainda não o fez, plano diretor de tecnologia da informação (PDTI) , observando, as diretrizes da Instrução Normativa 04/2010-SLTI/MPOG e, no que couber, as práticas do Cobit 4.1, processo PO1 - Planejamento Estratégico de TI e do Modelo de Referência de Plano Diretor de Tecnologia da Informação da SLTI/MPOG;
	1.7.2. determinar ao Conselho Federal de Fisioterapia Ocupacional da 3ª Região, com fundamento no art. 250, II, do RI/TCU, que:
	1.7.2.1. somente efetue pagamentos de gratificação pelo exercício de função de chefia, prevista no inciso I do art. 13 do PCS/2017, a comissionados que sejam detentores de cargo efetivo e que tenham, porventura, optado pelo percebimento da remuneração do cargo efetivo, sob pena de se configurar enriquecimento sem causa do beneficiário que não se enquadre na situação especificada, em detrimento do erário; 
	1.7.2.2. somente realize os pagamentos das gratificações previstas nos incisos II a VI do art. 13 do PCS/2017 caso se demonstre:
	1.7.2.2.1. que a atividade gratificada é necessária à entidade, de modo a garantir a estrita observância ao interesse público;
	1.7.2.2.2. que a atividade gratificada não se insere nas atribuições ordinárias do beneficiário, de forma a observar o princípio de vedação ao enriquecimento sem causa;
	1.7.2.2.3. a adequabilidade do beneficiário na execução da atividade gratificada, de forma a assegurar o princípio da impessoalidade;
	1.7.2.2.4 a delimitação do prazo para a execução da atividade gratificada, com o fim de evitar que se transforme em parcela remuneratória permanente, em vista do caráter temporário que lhe atribuem os incisos II a VI do o art. 13 do PCS/2017;
	1.7.2.3. encaminhe, no prazo de 180 (cento e oitenta) dias, relatório detalhado das providências adotadas visando ao cumprimento das determinações e recomendações prolatadas por esta Corte de Contas;
	1.7.3. dar ciência ao Conselho Federal de Fisioterapia Ocupacional da 3ª Região de que a aquisição de veículos por meio de registro de preços, objeto do processo administrativo 2426/2012, não foi precedida do estudo adequado sobre a necessidade da contratação, deixando de ser analisadas possíveis alternativas, como a locação de veículos ou a contratação de serviços contínuos de transportes de passageiros, o que afrontou o art. 3º da Lei 10.520/2002;
	1.7.4. dar ciência desta deliberação à interessada, Procuradora da República Ana Carolina Yoshii Kano Uemura, e ao Conselho Regional de Fisioterapia e Terapia Ocupacional da 3ª Região.

Primeira Câmara

Conselho Regional de Fisioterapia e Terapia Ocupacional da 3ª Região (SP).

Tribunal de Contas da União.

ACORDAO-COMPLETO-2414969

Acórdão de Relação 7058/2020 - Primeira Câmara

Acórdão de Relação

WEDER DE OLIVEIRA

Dyessica Hadassa Viana de Araujo Madeira (216987/OAB-SP) e outros, representando Conselho Regional de Fisioterapia e Terapia Ocupacional da 3ª Região (SP).

Não atuou.

REPRESENTAÇÃO (REPR)

Secretaria do TCU no Estado de São Paulo (Sec-SP).